【裁判字號】    92,交訴,111
【裁判日期】    921003
【裁判案由】    過失致死
【裁判全文】
臺灣彰化地方法院刑事判決                        九十二年度交訴字第一一一號
    公  訴  人  臺灣彰化地方法院檢察署檢察官
    被      告  乙○○
右列被告因過失致死案件，經檢察官提起公訴（九十二年度偵字第五八五五號），由
本院裁定依簡式審判程序審理，本院判決如左：
        主  文
乙○○因過失致人於死，處有期徒刑伍月，如易科罰金，以佰元折算壹日。緩刑貳
年。
        事  實
一、乙○○於民國九十二年五月二十四日下午三時五十分許，駕駛車牌號碼八Ｑ─九
    九八九號自用小客貨車，搭載妻子自娘家返回彰化縣彰化市○○路四八五巷一九
    六號住處途中，沿彰化縣花壇鄉○○路由南往北方向行駛，途經該路段一九七公
    里又二百公尺處之內側車道時，本應注意該路段之限速為時速七十公里，不得超
    速行駛，且應注意車前狀況，隨時採取必要之安全措施，而依當時天候晴、日間
    有自然光線、路面乾燥、無缺陷、無障礙物、視距良好等情狀，並無不能注意之
    情事，竟疏未注意右前方適有沈廷海（未考領駕駛執照）騎乘車牌號碼ＵＡＣ─
    六二七號機車，駛入內側快車道（行向不明）之狀況，猶貿然以時速約七十餘公
    里之速度超速行駛，致一時避煞不及而自後撞及上開沈廷海騎駛之機車後方處，
    使沈廷海因此受有顱內出血等傷害，經送醫救治後延至九十二年五月二十六日下
    午九時三十分許不治死亡。乙○○肇事後，於有偵查犯罪職權之機關或個人發覺
    其犯罪前，自動以電話報警坦承肇事而自首，並在現場等候員警到場處理，且主
    動接受裁判。
二、案經彰化縣警察局彰化分局報請臺灣彰化地方法院檢察署檢察官相驗後自動檢舉
    偵查起訴，由本院裁定依簡式審判程序審判。
        理  由
一、訊據被告乙○○對於右揭事實坦承不諱，經查：（一）被害人沈廷海係因本件車
    禍死亡，業經臺灣彰化地方法院檢察署檢察官督同檢驗員相驗屬實，並製有勘驗
    筆錄、驗斷書及相驗屍體證明書各一份在卷可憑，並有相驗照片六幀在卷可稽。
    （二）復按行車速度，應依標誌之規定；且汽車行駛時，駕駛人應注意車前狀況
    ，並隨時採取必要之安全措施，道路交通安全規則第九十三條第一項、第九十四
    條第三項分別定有明文，被告駕車自應注意遵守上開規定，而依當時天候晴、日
    間有自然光線、路面乾燥、無缺陷、無障礙物、視距良好等一切情狀（道路交通
    事故調查報告表一件及現場照片十幀在卷可考），並無不能注意之情事，竟疏未
    注意右前方適有被害人騎乘車牌號碼ＵＡＣ─六二七號機車，駛入內側快車道之
    狀況，猶貿然以時速約七十餘公里之速度超速行駛，致一時避煞不及而自後撞及
    上開被害人騎駛之機車，使被害人因此受有顱內出血等傷害而不治死亡，被告自
    應負過失責任，且其過失行為與被害人之死亡間，具有相當因果關係。而被害人
    騎乘機車侵入內側車道，固亦有疏失，且因被害人騎乘機車在前，被告駕駛車輛
    在後，被告應隨時注意前車之動向，並採取必要之安全措施，是以被告之過失為
    肇事主因，而被害人之疏失則為肇事次因，然此仍無解於被告上開過失責任之成
    立。本件經送由臺灣省彰化縣區車輛行車事故鑑定委員會鑑定之結果，亦同此認
    定，有臺灣省彰化縣區車輛行車事故鑑定委員會九十二年七月十六日彰鑑字第九
    二０五三一號函附之鑑定意見書一份在卷可稽。（三）此外，復有被害人家屬甲
    ○○（為被害人沈廷海之子）、沈錦藝（為被害人沈廷海之女）二人分別於警、
    偵訊及本院審理時之陳述、彰化縣警察局彰化分局三家派出所相驗案件初步調查
    報告表一件在卷可佐，本件事證明確，被告前開過失犯行洵堪認定。
二、核被告所為，係犯刑法第二百七十六條第一項之普通過失致人於罪。又被告肇事
    後，於有偵查犯罪職權之機關或個人發覺其犯罪前，自動以電話報警坦承肇事而
    自首，並在現場等候員警到場處理，且主動接受裁判一節，有彰化縣警察局彰化
    分局三家派出所相驗案件初步調查報告表一份在卷可憑，應依自首之規定，減輕
    其刑。爰審酌被告之過失程度、因過失導致被害人因本件車禍事故死亡之無可彌
    補後果、惟被告肇事後自首、坦承犯行，並已賠償被害人家屬新臺幣二百四十五
    萬元（有彰化縣花壇鄉調解委員會調解書一件在卷可考）之犯罪後態度等一切情
    狀，量處如主文所示之刑，並諭知易科罰金之折算標準，以示懲儆。末查，被告
    前未曾受有期徒刑以上刑之宣告，有臺灣彰化地方法院檢察署刑案資料查註紀錄
    表及臺灣高等法院被告全國前案紀錄表各一份在卷可憑，被告經此科刑教訓，當
    知警惕而無再犯之虞，本院認其所宣告之刑，以暫不執行為適當，爰併諭知緩刑
    二年，以勵自新。
據上論斷，應依刑事訴訟法第二百七十三條之一第一項、第二百九十九條第一項前段
，刑法第二百七十六條第一項、第六十二條前段、第四十一條第一項前段、第七十四
條第一款，罰金罰鍰提高標準條例第一條前段、第二條，判決如主文。
本案經檢察官簡志祥到庭執行職務
中      華      民      國    九十二    年      十      月      三      日
                                臺灣彰化地方法院交通法庭
                                  法      官  李  雅  俐
右正本證明與原本無異。
如不服本判決，應於判決送達後十日內，向本院提出上訴狀（應附繕本），上訴於臺
灣高等法院臺中分院。
告訴人或被害人對於判決如有不服具備理由請求檢察官上訴者，其上訴期間之計算係
以檢察官收受判決正本之日期為準。
                                  法院書記官  陳  秀  娟
中      華      民      國    九十二    年      十      月      六      日
附錄論罪科刑法條：
刑法第二百七十六條第一項：
因過失致人於死者，處二年以下有期徒刑或拘役或二千元以下罰金。


司法院資訊處製作；財團法人民間司法改革基金會備份。
